【裁判字號】    99,易,1968
【裁判日期】    990730
【裁判案由】    竊盜
【裁判全文】
臺灣板橋地方法院刑事判決              99年度易字第1968號
公  訴  人  臺灣板橋地方法院檢察署檢察官
被      告  乙○○
上列被告因竊盜案件，經檢察官提起公訴（99年度偵字第17500
號），本院裁定改依簡式審判程序審理，並判決如下：
    主      文
乙○○犯如附表所示之罪，各處如附表所示之刑，如易科罰金，
均以新臺幣壹仟元折算壹日。有期徒刑部分應執行有期徒刑柒月
；拘役部分應執行拘役拾伍日，如易科罰金，均以新臺幣壹仟元
折算壹日。
    事    實
一、乙○○分別基於意圖為自己不法所有之犯意，於：
  (一)民國99年4 月16日凌晨1 時許之夜間，至臺北縣新莊市○○○路94巷15號畢卡索花園大樓，侵入屬於住宅一部分之地下
    停車場（侵入住宅部分未據告訴），徒手竊取停放於第27號
    停車格內，丁○○所有車號537-EGC 號重型機車置物箱內之
    現金新臺幣（下同）350 元得手；嗣於99年6 月18日，因涉
    嫌下述(四)竊盜案件，而在台北縣政府警察局新莊分局福營派
    出所接受詢問時，於未有偵查犯罪權限之機關或人員發覺其
    上開犯罪嫌疑前，主動坦承犯行，表示願接受裁判。
  (二)同年5 月中旬某日凌晨2 時許，至甲○○位於臺北縣新莊市
    ○○○路96號「弘爺漢堡店」，趁其夜間歇業無人居住在內
    之機，徒手開啟該處鐵捲門旁未上鎖之小門，侵入該店內（
    侵入建築物部分未據告訴），徒手竊取麵條1 包（價值40元
    ）、豆漿1 杯（價值20元)得手 。
  (三)同年6 月16日凌晨2 時許，至甲○○上址「弘爺漢堡店」，
    趁其夜間歇業無人居住在內之機，以上述方式侵入該店內（
    侵入建築物部分未據告訴），徒手竊取麵條1 包（價值40元
    ）、豆漿1 杯（價值20元）、麵包1 個（價值5 元）及大門
    遙控器1 個（價值500 元）得手。
  (四)於同日凌晨4 時許，至丙○○位於臺北縣新莊市○○街80號
    「建安滷味」後方防火巷，徒手移開該店窗戶外木板後，以
    攀爬窗戶安全設備方式，侵入該店內（侵入建築物部分未據
    告訴），徒手竊取辦公桌抽屜內之現金7,283 元得手。嗣因
    離去之際，不慎為玻璃割傷，經警據報依循血跡查獲乙○○
    ，而得知上情。
二、案經臺北縣政府警察局新莊分局報請臺灣板橋地方法院檢察
    署檢察官偵查起訴。
    理    由
一、被告乙○○所犯為死刑、無期徒刑或最輕本刑為3 年以上有
    期徒刑以外之罪，其於準備程序中就被訴事實為有罪之陳述
    ，經告知簡式審判程序之旨，並聽取公訴人之意見後，依刑
    事訴訟法第273 條之1 第1 項規定，裁定進行簡式審判程序
    ，合先敘明。
二、上揭犯罪事實，業據被告於警詢、偵查及本院審理時均坦承
    不諱，核與被害人丙○○、甲○○警詢之指訴及被害人丁○○、查獲員警黃培勛於本院審理所證情節均大致相符（見偵
    卷第16至24、本院卷第32、33頁），並有臺北縣政府警察局
    新莊分局搜索扣押筆錄、扣押物品目錄表、福營派出所職務
    報告、車輛詳細資料報表、現場地圖各1 份、監視錄影翻拍
    照片1 張、贓物認領保管單2 紙、扣押物品照片6 張、現場
    照片21張在卷可憑（見偵卷第34、38至50頁、本院卷第19至
    21頁），足認被告之自白均與事實相符，堪予採信。從而，
    本案事證明確，被告犯行皆堪認定，應依法論科。
三、按刑法第321 條第1 項第1 款之夜間侵入住宅竊盜罪，其所
    謂「住宅」，乃指人類日常居住之場所，而住宅樓梯間可直
    接通往地下停車場，就整體而言，停車場可謂構成住宅之一
    部分。次按刑法第321 條第1 項第2 款所謂「安全設備」，
    係指門扇牆垣以外，其他附著於住宅、建築、土地，且依社
    會通念足以防盜者；而窗戶係具有保護居住安全之防閑作用
    ，自屬前述之安全設備。查被告行竊之地下停車場，係畢卡
    索花園大樓之地下室，與被害人丁○○住宅樓梯間相通等情
    ，業據其證述明確（見本院卷第33頁反面），足見該地下室
    停車場係有日常生活居住功能而屬住宅之一部分。是核被告
    如上開事實(一)之所為，係犯刑法第321 條第1 項第1 款之夜
    間侵入住宅竊盜罪；如事實(二)、(三)之所為，均係犯刑法第32
    0 條第1 項之竊盜罪；如事實(四)之所為，係犯刑法第321 條
    第1 項第2 款之踰越安全設備竊盜罪。又查被告行竊之「弘
    爺漢堡店」係夜間無人居住之商店等情，業據被告供述明確
    （見本院卷第8 頁反面），則被告所為尚不構成刑法第321
    條第1 項第1 款之加重竊盜犯行；是檢察官認被告所為係犯
    該條款之罪，容有誤會，惟因起訴之基本事實相同，爰變更
    起訴法條。被告所犯上開4 罪間，犯意各別，行為互殊，應
    分論併罰。復按裁判上一罪關係之案件，如其犯罪事實之一
    部已被發覺，雖在警訊時或檢察官偵查中自白其餘未發覺之
    犯罪事實，固不符合刑法第62條自首之規定。惟如屬於數罪
    關係，雖已被發覺其中一罪，於偵查中，自行供出他罪之犯
    行，該他罪是否符合自首之規定，應以自白他罪之前，有偵
    查權之公務員是否已發覺該他罪為斷，最高法院87年度台上
    字第676 號判決意旨參照。查被告於99年6 月18日，至臺北
    縣政府警察局新莊分局福營派出所，就事實(四)犯行接受詢問
    時，而自白有事實(一)犯行時，尚未經被害人丁○○發覺及報
    警，故有偵查犯罪權限之機關或人員皆不知此部分犯行乙節
    ，業經黃培勛、丁○○證述明確，並有職務報告1 份在卷可
    憑（見本院卷第19、32頁反面、33頁），則被告主動承認上
    述部分並接受裁判，符合刑法第62條前段規定，爰減輕其刑
    。
四、爰審酌被告有竊盜前科，素行不佳，且正值壯年，不思以己
    力謀取財物，卻以竊取方式冀得不法財物，擾亂社會安寧，
    侵害民眾財產安全；惟考量其犯後立即坦承犯行，並主動供
    出其他部分之犯罪事實，足見具有悔意，而部分竊得物品已
    由被害人領回，且所竊財物價值非鉅，及被告之犯罪動機、
    目的、手段等一切情狀，量處如主文所示之刑，並諭知易科
    罰金之折算標準，及定其應執行之刑，以示懲儆。又檢察官
    雖具體求處應執行有期徒刑10月，惟審酌被告如犯罪事實(一)
    之所為，符合自首之要件，業經本院減輕其刑；而如犯罪事
    實(二)、(三)之所為，業經本院變更起訴法條論以普通竊盜罪，
    兼衡上述一切情形，認檢察官上開求刑係屬過重，附此敘明
    。
五、據上論斷，應依刑事訴訟法第273 條之1 第1 項、第299 條
    第1 項前段、第300 條，刑法第321 條第1 項第1 款、第2
    款、第320 條第1 項、第62條、第41條第1 項前段、第8 項
    、第51條第5 款、第6 款，刑法施行法第1 之1 條，判決如
    主文。
本案經檢察官楊景舜到庭執行職務。
中    華    民    國    99    年    7     月    30    日
                  刑事第十六庭  法  官  洪珮婷
以上正本證明與原本無異。
如不服本判決，應於收受本判決後10日內向本院提出上訴書狀，
並應敘述具體理由，如未敘述上訴理由者，應於上訴期間屆滿後
20日內補提理由書狀於本院（均須按他造當事人之人數附繕本）
，切勿逕送上級法院。
                                書記官  陳永訓
中    華    民    國    99    年    7     月    30    日
附表：
┌──┬──────────────────────┬─────┐
│編號│            主                文            │備      註│
├──┼──────────────────────┼─────┤
│  1 │乙○○犯夜間侵入住宅竊盜罪，處有期徒刑肆月。│上開事實(一)│
├──┼──────────────────────┼─────┤
│  2 │乙○○犯竊盜罪，處拘役拾日。                │上開事實(二)│
├──┼──────────────────────┼─────┤
│  3 │乙○○犯竊盜罪，處拘役拾日。                │上開事實(三)│
├──┼──────────────────────┼─────┤
│  4 │乙○○犯踰越安全設備竊盜罪，處有期徒刑陸月。│上開事實(四)│
└──┴──────────────────────┴─────┘
附錄本判決論罪之法條：
中華民國刑法第321 條第1 項第1 款、第2 款
犯竊盜罪而有左列情形之一者，處6 月以上、5 年以下有期徒刑
：
一、於夜間侵入住宅或有人居住之建築物、船艦或隱匿其內而犯
    之者。
二、毀越門扇、牆垣或其他安全設備而犯之者。
中華民國刑法第320 條第1 項
意圖為自己或第三人不法之所有，而竊取他人之動產者，為竊盜
罪，處5 年以下有期徒刑、拘役或5 百元以下罰金。

司法院資訊處製作；財團法人民間司法改革基金會備份。
